# 各种问题请教

提问人：kira-kun 时间：2018-01-24 21:00:48
1 、甲公司本年新购入需要安装的设备，安装结算后，原值 6000 万元，累计折旧 100 万元， 11 月底的时候，因自然灾害，毁损严重，需要再花费 2500 万元修复（工期为 6 个月，截止 12 月 31 日，已完成进度30%），另外，修复完成后，保险公司预计很可能赔款 2300万元，请问以下哪种方法是对的？或有其他方法？ 第一种处理方法： 借：固定资产清理 5900 借：累计折旧 100 贷：固定资产6000 借：固定资产清理 2500 贷：应付账款 2500 借：其他应收款 2300 贷：固定资产清理 2300 借：固定资产 6100贷：固定资产清理 6100 第二种处理方法： 因为修复后的设备，功能功率是完全不变的，不通过固定资产清理程序 借：营业外支出 2500 贷：应付账款 2500
借：其他应收款 2300 贷：营业外支出 2300
如果用第二种方法的话， 12 月 31 日，根据工程进度，应付账款只能是 750 万元，直接确认 2500 万元的话，会不会虚增负债？可是如果不确认的话，因自然灾害实际造成的损失 200 万元，就无法在 2017 年体现，究竟如何处理才是正确的？？ 2 、国有独资乙公司收到政府无偿划拨的多栋房子（有些有产权证，有些没有产权证），这些房子原来是某些行政部门的资产，行政事业单位的固定资产可不计提折旧，故这些资产只有原值，无累计折旧。另外，因某些原因，这些房子将于几年后拆迁（有政府会议纪要，还未落实什么时候拆，补偿方案也未落实），故原来已出租的，仍出租（已和租户协商，若政府要求搬迁，要随时搬迁）。未出租或办公用的，全搬迁了，已空置。请问，乙公司收到这些房子后，是否仍应计提折旧？能否归为持有待售？若计提折旧，是否可税前扣除？若需计提，折旧年限、残值如何考虑？ 3 、国企改制，按评估增值调账后，自用房产税是按增值后的原值交呢，还是按未评估前的交？

回答人：chenyiwei
1 、应采用第二种，但费用和负债是随着修复工作的进度逐步确认的。赔款在最终实际收到时确认。因此不会存在你说的“2017年无法体现赔款小于修复费用的损失200”的问题。 2 、乙公司是政府融资平台公司？是否这些房屋中（除仍在出租者外）已无使用价值？
实际上是政府以若干年后的拆迁补偿承诺在注资？如果有部分房屋既不能出租或自用，也不能转让的，则应考虑将其确认为本企业资产并增加权益是否恰当。另外这些房产不是为了出售而持有，不属于持有待售。 3 、此问题没有全国统一的规定，某些地方有地方性规定，建议关注本地的地方性规定。

提问人：kira-kun 时间：2018-01-25 09:44:20
1 、第一个回复，看不懂。保险公司是等到修复完成后，根据最后的结算赔偿的（大概 2018 年 5 月才会收到 2300 万元的赔偿），您的意思是， 2017 年只需确认以下分录（借记：营业外支出 750 贷记：应付账款 750 ）？等到 2018 年时，再根据进度，借记：营业外支出 1750 贷记：应付账款 1750 。实际收到保险理赔时，借记：银行存款 2300 贷：营业外支出 2300 ？？这样的话， 2017 年的利润表就会有 750 万元的营业外支出， 2018 年的利润表就会有-550元的营业外支出？？ 2 、乙公司不是融资平台，收到这些房子时，他们是借记固定资产，贷记资本公积。这些房屋除了已出租的外，其他是大型仓库，办公楼、宿舍，如果不是怕随时拆迁的话，这些房子是可以出租的。

回答人：chenyiwei
1 、是这样。 2 、如是，可以按评估值（或划出方原账面价值，但应按划入方会计政策调整）确认固定资产和贷记资本公积。